# IPO账龄的问题

提问人：sky5511fly 时间：2011-04-10 10:19:42
假如企业以 2011 年 3 月 31 日为基准日进行申报，在划分 3 月 31 日应收账款的账龄时，一年以内的是以 2010 年 4 月 1 日至 2011 年 3 月 31日为准？ 两年以内及三年及三年以上的账龄还需要重新倒算吗？

回答人：chenyiwei
应该是这样。在资产负债表日之前 1 年内发生的（通常以发票日为准）作为 1 年以内的应收款项。

回答人：chenyiwei
回复 藤椅 sky5511fly 的帖子应需要。